【裁判字號】    98,交訴,233
【裁判日期】    990628
【裁判案由】    公共危險等
【裁判全文】
臺灣板橋地方法院刑事判決             98年度交訴字第233號
公  訴  人  臺灣板橋地方法院檢察署檢察官
被      告  丙○○
選任辯護人  蘇清文律師
            張馻哲律師
上列被告因公共危險等案件，經檢察官提起公訴（98年度偵字第
24894 號），本院判決如下：
    主  文
丙○○犯過失傷害罪，處有期徒刑貳月，如易科罰金以新臺幣壹
仟元折算壹日；又犯肇事致人傷害逃逸罪，處有期徒刑陸月，如
易科罰金以新臺幣壹仟元折算壹日。應執行有期徒刑柒月，如易
科罰金以新臺幣壹仟元折算壹日。
    事  實
一、丙○○於民國98年5 月9 日晚上7 時11分許（起訴書誤載為
    「15分許」），駕駛登記其子丁○○所有之車號3623-DG 號
    日產（NISSAN）廠牌X-TRAIL 休旅式黑色自用小客貨車，沿
    臺北縣永和市○○路由永利路往永亨路方向行駛，行經永貞
    路64號前劃有分向限制線之未劃設慢車道雙向二車道路段時
    ，本應注意汽車行駛時，駕駛人應注意車前狀況及兩車併行
    之間隔，並隨時採取必要之安全措施，而依當時之路況並無
    不能注意之情事，竟疏未注意其左前方同一車道上有甲○○
    騎乘之車號BQP-795 號重型機車同向行駛，未保持兩車併行
    間隔之安全距離，即貿然自該機車右側超車駛越，致其所駕
    上開休旅車之左側後視鏡、左後車門下方、左後油箱蓋等處
    ，擦撞及甲○○之右手肘及其所騎機車之右把手、右側車身
    等處，使甲○○機車重心失衡，人車倒地，甲○○因此受有
    右手、右側小腿、右側踝等處表淺損傷、左膝、右側踝、右
    肘等處挫擦傷、右膝挫傷、泌尿道感染等傷害。詎丙○○駕
    駛上開休旅車肇事致甲○○受傷後，明知應即採取救護或其
    他必要之措施，不得駛離，竟不顧甲○○之傷勢，未停車察
    看，仍續向前逕行駛離肇事現場，適有乙○○騎乘車號LS7-
    299 號重型機車後載其女友，行經現場目擊丙○○肇事後逃
    逸，即尾隨丙○○所駕上開休旅車，至該車在永貞路與福和
    路交岔路口停等紅燈時，記下其車號，再返回肇事現場提供
    予據報至現場處理之警員，嗣經警循線調查後，因而查悉上
    情。
二、案經甲○○訴由臺北縣政府警察局永和分局報請臺灣板橋地
    方法院檢察署檢察官偵查起訴。
    理  由
甲、證據能力部分：
一、被告之辯護人指陳：
    (一)告訴人甲○○於警詢之陳述：因係屬審判外之陳述，且未
      經被告詰問，無證據能力。
    (二)證人乙○○於警詢、偵查中之陳述：因均係屬審判外之陳
      述，且未經被告詰問，無證據能力。
    (三)臺北縣政府警察局永和分局交通分隊事故現場圖、道路交
      通事故調查報告表、臺北縣政府警察局永和分局疑似道路
      交通事故肇事逃逸追查表、道路交通事故肇事人自首情形
      記錄表：因均係屬審判外之陳述，且未經被告詰問，均無
      證據能力。
二、經核：
    (一)辯護人上開指陳之告訴人甲○○、證人乙○○等於警詢之
      陳述，均係屬被告以外之人於審判外之陳述，且無法律例
      外之規定，依刑事訴訟法第159 條第1 項規定，均無證據
      能力。
    (二)辯護人上開指陳之臺北縣政府警察局永和分局交通分隊事
      故現場圖、道路交通事故調查報告表、臺北縣政府警察局
      永和分局疑似道路交通事故肇事逃逸追查表、道路交通事
      故肇事人自首情形記錄表等部分，乃處理交通事故警員本
      於職務作成之報告文書、紀錄文書，或係基於他人之陳述
      而作成，或為其個人判斷之意見，均屬被告以外之人於審
      判外之書面陳述，惟被告之辯護人業於本院99年5 月19日
      審判程序中，表示對前開證據之證據能力不爭執（見本院
      99年5 月19日審判筆錄18頁），依刑事訴訟法第159 條之
      5 之規定，本院審酌該等書面陳述作成時之情況，製作之
      警員與雙方當事人並不認識，應無偏頗之虞，本院認採為
      證據尚屬適當，得為本件之證據。
    (三)至辯護人上開指陳證人乙○○於偵查中之陳述部分，按被
      告以外之人於偵查中向檢察官所為之陳述，除顯有不可信
      之情況者外，得為證據，刑事訴訟法第159 條之1 第2 項
      定有明文。蓋現行法之檢察官仍有訊問被告、證人及鑑定
      人之權限，其應踐行之程序又多有保障被告或被害人之規
      定，證人、鑑定人於偵查中亦均須具結，就刑事訴訟而言
      ，其司法屬性甚高；而檢察官於偵查程序取得之供述證據
      ，其過程復尚能遵守法令之規定，是其訊問時之外部情況
      ，積極上具有某程度之可信性，除消極上顯有不可信之情
      況者外，均得為證據，故主張其為不可信積極存在之一方
      ，自應就此欠缺可信性外部保障之情形負舉證責任；又偵
      查中訊問證人，法無明文必須傳喚被告使之得以在場，刑
      事訴訟法第184 條第2 項亦僅規定因發見真實之必要，得
      命證人與被告對質，是檢察官偵查中雖未命證人與被告對
      質，尚非違法，此項未經被告對質之被告以外之人於偵查
      中向檢察官所為之陳述，依刑事訴訟法第159 條之1 第2
      項之規定，原則上屬於法律規定為有證據能力之傳聞證據
      ，於例外顯有不可信之情況，始否定其得為證據，而現行
      刑事訴訟法關於行通常審判程序之案件，為保障被告之反
      對詰問權，復對證人採交互詰問制度，其未經詰問者，僅
      屬未經合法調查之證據，並非無證據能力，而禁止證據之
      使用，此項詰問權之欠缺，非不得於審判中由被告行使以
      資補正，而完足為經合法調查之證據，倘被告於審判中捨
      棄對質、詰問權，自無不當剝奪被告對質、詰問權行使之
      可言。本件辯護人上開雖指陳證人乙○○於偵查中之陳述
      ，因係屬審判外之陳述，且未經被告詰問，無證據能力云
      云，然就該證人於偵查中之陳述，有何顯有不可信之情況
      者，並未舉證以明其說，尚難遽認其於偵查中具結之陳述
      ，無證據能力，且該證人其後於本院審理時，亦經到庭經
      辯護人、被告進行交互詰問，此有本院99年5 月19日審判
      筆錄可稽，亦無不當剝奪被告詰問權行使之可言，自難以
      此否定該證人於偵查中之陳述得為證據。
    (四)另被告、辯護人對於本件起訴書證據清單所載其餘證據、
      公訴人補陳之證人戊○○於警詢之陳述及本院審理時提示
      之臺灣省臺北縣區車輛行車事故鑑定委員會98年10月28日
      北縣鑑字第981321號鑑定意見書（由被告委託警方移請鑑
      定）、警方檢送之案發當日永貞路、福和路口監視器錄影
      光碟等部分，均未爭執其證據能力，上開屬供述證據部分
      ，依刑事訴訟法第159 條之5 規定，得為證據；上開現場
      及車損照片、監視器錄影光碟及翻拍照片，則係機械方式
      所留存影像，非屬供述證據，無傳聞證據排除法則適用，
      亦得為證據。
    上述證據能力部分，合先敘明。
乙、犯罪事實部分：
一、訊據被告丙○○固不否認有於上開時地，駕駛上開車輛行經
    肇事地點，惟矢口否認有上揭因過失肇事致告訴人甲○○受
    傷後逃逸等犯罪事實，辯稱：伊當日行經永和市○○路時均
    無發生任何擦撞事故，何來與告訴人發生肇事之過失傷害及
    肇事逃逸等行為，至於同日晚上警方至其住處檢視其上開車
    輛左後輪上方車身輪弧處有擦撞的痕跡，係伊子去年即97年
    時在臺北市○○路、羅斯福路口之臺電臺北服務處停車場，
    擦撞到停車場柱子所造成的云云。辯護人亦為被告辯護稱：
    依被告上開所述，被告固有於上開時地駕車行經肇事地點，
    惟未曾與告訴人機車發生擦撞，縱係屬實，但被告當時並不
    知曾與告訴人機車發生擦撞，亦無從成立肇事逃逸罪責；另
    經被告事後查訪肇事地點店家，表示告訴人於事故當時，實
    係騎乘機車於永貞路中央準備左轉，因對向突有來車迅速駛
    回原車道，導致重心不穩而自行摔倒受傷，被告僅係恰巧駕
    車經過該處，與告訴人受傷無關；另依告訴人於警詢指述被
    告汽車左前車身有與其身體及機車右側發生擦撞，但依卷附
    被告汽車照片所示，被告汽車車頭及車身前半段均無新的車
    損及刮痕，告訴人所述與車損跡證不符，其次依目擊證人乙○○於警詢、偵審之證述，其係看見告訴人機車倒地，剛好
    被告汽車駛過，就覺得是被告汽車與告訴人機車擦撞，以其
    當時位置距離看過去，其覺得有可能是兩台車發生碰撞，均
    係證人推測之詞，且證人另稱其無聽到煞車或其他聲響，亦
    未見告訴人有遭被告汽車拖行，亦與兩車擦撞或碰撞常情及
    告訴人所述情節有違；又依警方拍攝之車損照片所示，被告
    汽車後視鏡高度約110 至122 公分，而告訴人機車把手高度
    僅約105 公分，不可能與被告汽車後視鏡發生擦撞，再者告
    訴人騎機車時，其手肘應是下垂，亦不可能與被告汽車後視
    鏡發生擦撞，另現場處理警員己○○於審理時作證時，亦稱
    被告汽車左後方輪弧受損部分、車頭上痕跡，應均非本件所
    造成，被告汽車後視鏡擦痕新舊亦無法判定，依上所述顯有
    合理懷疑被告汽車與告訴人機車應無發生擦撞之情云云。經
    查：
    (一)被告上揭過失傷害、肇事致人傷害而逃逸等犯罪事實，業
      據告訴人甲○○於本院審理時指訴：伊機車原係於本件肇
      事路段車道內側靠近分向雙黃線處行駛，準備靠右往車道
      外側行駛時，突遭一輛黑色休旅車自伊機車右後方駛來擦
      撞，該車左側後視鏡先撞到伊右手肘，再撞到伊機車右把
      手，該車左側車身再撞到伊機車右側車身，向前拖行，使
      伊人車向前滑行後倒地，該車撞到伊人車有發生聲響，伊
      被撞倒後，該車未停仍繼續行駛，伊有看到該車是黑色，
      像休旅車，車尾有點方形，伊當時未記下該車車號，但有
      路人告訴伊他有抄下該肇事車輛車號，另警察對伊做完筆
      錄後，亦有告訴伊說有目擊證人記下車號，警察才去追查
      肇事車輛等語綦詳（見本院99年6 月9 日審判筆錄3 至8
      頁），復經證人乙○○於偵查、審理時證稱：伊案發當日
      騎乘機車（為車號LS7-299 號重型機車），從永和市○○
      路右轉永貞路，有看到一台休旅車（事後查證即指被告所
      駕3626-DG 號自用小客貨車）與機車（事後查證即指告訴
      人所騎乘之車號BQP-795 號重型機車）兩台車側邊擦撞，
      該機車騎在約靠近雙黃線上的位置，休旅車從機車右邊併
      行駛過去，休旅車經過後，該機車就倒地，該休旅車是一
      部深色車子，伊機車當時係在該休旅車右後方相距約15公
      尺處，可同時看到該休旅車及該機車，伊看到碰撞後，該
      休旅車沒有停車，就騎車去追該休旅車，追到福和路口，
      該休旅車正在停等紅燈，伊記下車號後就回到肇事現場並
      報警，伊當時有將記下之該休旅車車號提供給警方等語明
      確（見偵查卷95至96頁、本院99年5 月19日審判筆錄3 至
      8 頁），亦有證人戊○○於警詢、審理時證稱：當時伊係
      在永貞路62號（經查即「永和美麗華影城」戲院）前擺攤
      賣滷味，伊是聽到伊右方之永貞路64號前，有很大之機車
      倒地聲，抬頭看到有人倒在路中間，即跑出去扶該機車騎
      士（經查即指告訴人），伊不知是何車與該機車碰撞，只
      看到有一對情侶（經查即指證人乙○○與其女友）騎機車
      追上去，且有再回來提供車號給警員等語（見偵查卷19頁
      、本院99年5 月19日審判筆錄8 至10頁，此證人於警詢之
      陳述，依上述理由，得為證據），另經現場處理警員己○○於本院審理時證稱：伊到現場前已有秀朗派出所警員先
      到場，該警員告訴伊，有一對情侶抄下肇事車輛車號（即
      本件被告所駕上開車輛車號），伊就調閱現場監視器錄影
      畫面，確實有看到該車號車輛經過，即追查該車車主，尋
      得該車拍攝該車車損照片採證，經檢視該車車身痕跡，該
      車左後車門防撞條下面積較大之擦痕、左後油箱蓋上痕跡
      均是新的，該車左方後視鏡有一點痕跡看起來是較新的等
      語（見本院99年5 月19日審判筆錄11至13頁），並有警員
      己○○提出之99年3 月15日偵查職務報告在卷可參（此警
      員偵查職務報告，屬審判外之陳述，惟未經被告、辯護人
      爭執其證據能力，依刑事訴訟法第159 條之5 規定，得為
      證據），堪認被告所駕上開休旅車確有於上開時地，與告
      訴人機車併行超車時發生擦撞肇事，致告訴人受有傷害，
      且於肇事後駕車逃逸等情，此外復有臺北縣政府警察局永
      和分局交通分隊事故現場圖、道路交通事故調查報告表、
      臺北縣政府警察局永和分局疑似道路交通事故肇事逃逸追
      查表、道路交通事故肇事人自首情形記錄表、警員己○○
      陳報之案發當日永和市○○路與福和路口監視器錄影光碟
      、該監視器錄影翻拍照片、事故現場及被告、告訴人車輛
      車損照片、耕莘醫院永和分院出具之告訴人受傷診斷證明
      書、被告、告訴人所駕上開車輛之車籍資料、臺灣省臺北
      縣區車輛行車事故鑑定委員會98年10月28日北縣鑑字第98
      1321號鑑定意見書等在卷可資佐證。
    (二)被告雖辯稱上開意旨云云，惟查，被告已供認有於上開告
      訴人機車遭擦撞之時地，駕車行經該處，且於證人乙○○
      目擊其車併行行經告訴人機車右側後，告訴人旋即人車倒
      地，經證人乙○○尾隨跟蹤記下其車車號，提供警方調查
      後，亦調閱有乙○○騎乘機車尾隨被告該車行經永貞路與
      福和路口前之監視器錄影畫面無訛，有上開監視器錄影光
      碟、翻拍照片在卷可按，且經警員己○○追查其車資料至
      被告住處檢視拍攝採證其車車身痕跡，亦查得有該車左後
      車門防撞條下方、左後油箱蓋上、左方後視鏡等新生擦痕
      ，核諸其上開擦痕高度位置，亦與告訴人當時所著外套右
      衣袖破損痕跡、機車把手、右側車身等新生擦痕高度位置
      相當，此有上開兩車車損照片可稽，再上開兩車車損擦痕
      情狀，亦與告訴人所述被害情節大致相符，足見告訴人上
      開指訴之被害情節較為可採，而被告所辯未曾碰撞到告訴
      人機車云云，則與其上開所述客觀跡證情形未盡相符，自
      難以採信。另上開監視器錄影光碟，經本院勘驗結果，可
      見永貞路與福和路口前路段，於本件案發當日晚上7 時11
      分間，行經之車輛，與告訴人指述相類肇事車輛，僅有7
      時11分6 秒之一輛黑色福斯廠牌汽車、7 時11分29秒之一
      輛黑色現代廠牌休旅車，而被告上開黑色休旅車係於7 時
      12分26秒行經該處，證人乙○○之機車旋於7 時12分30秒
      尾隨在其後經過，其後至7 時15分止間，該處均無告訴人
      指述肇事相關之黑色休旅車車輛經過，此有本院99年3 月
      25日準備程序筆錄在卷可徵，由此亦見，上開行經車輛與
      告訴人指述最有關連之肇事車輛，亦屬被告上開所駕之黑
      色休旅車最屬可能。又證人即被告之子丁○○雖於本院審
      理時亦證述附和被告上開所辯車損痕跡造成原因云云，但
      查，證人丁○○亦僅證稱該車左後視鏡、左後輪弧邊擦撞
      之痕跡，係其於三、四年前在臺北市○○路臺灣電力公司
      停車場撞到白色水泥柱所造成云云，至該車左後車門防撞
      條下方、左後油箱蓋上等新生擦痕，其則無法確定是如何
      造成，且其所稱上開左後視鏡、左後輪弧邊係不同位置，
      如何能同時在一平面撞擊上開所述水泥柱造成車損照片所
      示之擦痕，亦令人匪夷所思，有違經驗法則甚明，由此已
      見證人丁○○上開所述情節是否屬實，顯非無疑，況其與
      被告間有密切之親子關係，上開證述亦不免有迴護被告之
      虞，是證人丁○○上開證述，亦不足採為被告有利之認定
      。再辯護人雖辯護上開意旨云云，然核諸上開車損照片所
      示，被告汽車左後視鏡擦痕離地高度位置約105 至110 公
      分（見卷附編號9 車損照片），而告訴人機車把手及煞車
      握柄離地高度位置約105 至110 公分（見卷附編號24、25
      車損照片），且告訴人手握機車把手時，其手肘位置一般
      亦與把手高度相當，可見被告汽車左後視鏡擦痕與告訴人
      機車把手、煞車握柄及手肘高度，亦屬相當，非無擦撞之
      可能；再被告汽車左後車門防撞條下方擦痕離地高度約50
      至65公分間，其車左後油箱蓋上擦痕離地高度約90至105
      公分之間，核與告訴人上開機車把手、左後方車身擦痕（
      離地高度約60至75公分），亦屬相當，亦有擦撞之可能；
      另觀諸被告汽車與告訴人機車既有上開多處擦撞痕跡，且
      依證人戊○○上開所述告訴人機車倒地時有造成很大聲響
      等情狀，被告豈有不知與告訴人機車發生擦撞肇事之情，
      是辯護人上開所辯，亦不足為被告有利之認定。
    (三)按汽車行駛時，駕駛人應注意車前狀況及兩車併行之間隔
      ，並隨時採取必要之安全措施；又汽車駕駛人駕駛汽車肇
      事，無人受傷或死亡而未依規定處置者，處新臺幣一千元
      以上三千元以下罰鍰；逃逸者，並吊扣其駕駛執照一個月
      至三個月，又汽車駕駛人駕駛汽車肇事致人受傷或死亡者
      ，應即採取救護措施及依規定處置，並通知警察機關處理
      ，不得任意移動肇事汽車及現場痕跡證據，違反者處新臺
      幣三千元以上九千元以下罰鍰，前項駕駛人肇事致人受傷
      而逃逸者，吊銷其駕駛執照，道路交通安全規則第94條第
      3 項、道路交通管理處罰條例第62條第1 項、第3 項、第
      4 項前段均定有明文，被告既考領有駕駛執照，當熟知上
      開規定，其於右揭時地駕駛車輛，應注意能注意而不注意
      上開規定，以致肇事，被告之行為自有過失，況本件經送
      臺灣省臺北縣區車輛行車事故鑑定委員會鑑定，經該委員
      會研議及分析後，亦認被告駕駛自小客貨車，超車未保持
      安全間隔，為肇事原因，肇事後，被告駕駛其自小客貨車
      駛離現場，有違規定，有該鑑定委員會98年10月28日北縣
      鑑字第981321號鑑定意見書在卷可稽，益證被告確有過失
      。再者，被告於告訴人機車倒地發生聲響，亦當可知其已
      涉有肇事責任，自當依上開規定處置，報警並留於現場等
      候警察機關到場處理，不得擅自離開現場，否則即涉有肇
      事後逃逸之嫌疑，此亦當為考領有駕駛執照之被告所知悉
      ，然其於告訴人人車倒地後，未曾停車察看，並報警前來
      處理釐清肇事責任，仍繼續駕車行駛離開肇事現場，難謂
      其無因畏罪卸責而肇事逃逸之犯意可言。此外，告訴人因
      被告過失肇事致受有上揭傷害，亦有耕莘醫院永和分院出
      具之診斷證明書1 紙附卷可稽，依上所述肇事經過情節，
      亦見被告過失行為與告訴人之傷害間復具有相當因果關係
      。
    是綜上所述，本件事證已臻明確，被告上揭犯行均堪認定，
    應予依法論科。
二、查被告駕駛上開休旅車因過失擦撞告訴人所騎乘之機車，致
    告訴人人車倒地受傷後逃逸，核其所為，分別係犯刑法第28
    4 條第1 項前段之過失傷害罪、同法第185 條之4 之肇事致
    人傷害逃逸罪。其上開所犯二罪間，犯意各別，行為互殊，
    所犯罪名不同，應予分論併罰。爰審酌被告駕駛較大且安全
    性較高之休旅車，於同一車道超車駛越告訴人騎乘之較小且
    危險性較高之機車，本應多注意併行安全間隔距離，以免危
    害機車騎士之行車安全，竟於行駛中貿然超車駛越，疏未注
    意告訴人機車之行車狀況及併行安全間隔，以致擦撞肇事使
    告訴人受有傷害，危害告訴人，而其肇事後，復因畏罪卸責
    ，無顧告訴人受傷情況，未曾停車察看及依法報警處理，即
    擅自駛離逃逸，再生危害於道路交通之公共安全及告訴人等
    過失程度及肇事逃逸情節，復兼衡告訴人所受傷害情狀、被
    告於犯後尚未與告訴人達成民事賠償之和解及飾卸其責等一
    切情狀，各量處如主文所示之刑，並均諭知易科罰金之折算
    標準，且定其應執行之刑，又本件被告行為後，刑法第41條
    第8 項「第一項至第三項規定於數罪併罰，其應執行之刑未
    逾六個月者，亦適用之。」之規定，業經依司法院大法官釋
    字第662 號解釋（民國98年6 月19日公布）：「中華民國94
    年2 月2 日修正公布之現行刑法第41條第2 項，關於數罪併
    罰，數宣告刑均得易科罰金，而定應執行刑之刑逾六個月者
    ，排除適用同條第1 項得易科罰金之規定部分，與憲法第23
    條規定有違，並與本院釋字第366 號解釋意旨不符，應自本
    解釋公布之日起失其效力。」意旨，於98年12月30日修正公
    布為「第一項至第四項及第七項之規定，於數罪併罰之數罪
    均得易科罰金或易服社會勞動，其應執行之刑逾六月者，亦
    適用之。」，並已於99年1 月1 日生效施行，是經依同法第
    2 條規定綜合比較新舊法結果，被告本件所犯之罪，依修正
    後之上開規定處斷，較為有利，自應適用有利於被告之新法
    ，是本件所定應執行之刑雖已逾六月，惟依上開修正後之規
    定，仍得易科罰金，應併諭知易科罰金之折算標準。
據上論斷，應依刑事訴訟法第299 條第1 項前段，刑法第2 條第
1 項但書、第284 條第1 項前段、第185 條之4 、第41條第1 項
前段、第8 項、第51條第5 款，刑法施行法第1 條之1 第1 項、
第2 項前段，判決如主文。
本案經檢察官李超偉到庭執行職務
中    華    民    國    99    年    6     月    28    日
                  交通法庭  審判長法  官  李  釱  任
                                  法  官  陳  正  偉
                                  法  官  彭  全  曄
以上正本證明與原本無異。
如不服本判決應於收受送達後十日內向本院提出上訴書狀，並應
敘述具體理由；其未敘述上訴理由者，應於上訴期間屆滿後二十
日內向本院補提理由書（均須按他造當事人之人數附繕本）「切
勿逕送上級法院」。
                                  書記官  謝  雪  紅
中    華    民    國    99    年    7     月    2     日
附錄本案論罪科刑法條全文：
中華民國刑法第284條
（過失傷害罪）
因過失傷害人者，處 6 月以下有期徒刑、拘役或 5 百元以下罰
金，致重傷者，處1年以下有期徒刑、拘役或5百元以下罰金。
從事業務之人，因業務上之過失傷害人者，處 1 年以下有期徒刑
、拘役或1 千元以下罰金，致重傷者，處 3 年以下有期徒刑、
拘役或2千元以下罰金。
第185條之4
中華民國刑法第185條之4
（肇事遺棄罪）
駕駛動力交通工具肇事，致人死傷而逃逸者，處6月以上5年以下
有期徒刑。

司法院資訊處製作；財團法人民間司法改革基金會備份。
